【裁判字號】    97,易,4227
【裁判日期】    971119
【裁判案由】    竊盜
【裁判全文】
臺灣臺中地方法院刑事判決              97年度易字第4227號
公  訴  人  臺灣臺中地方法院檢察署檢察官
被      告  乙○○
                    （另案
上列被告因竊盜案件，經檢察官提起公訴（九十七年度偵字第一
二四七六號），本院裁定進行簡式審判程序，判決如下：
    主    文
乙○○共同竊盜（竊取徐至賢所有車輛部分），累犯，處有期徒
刑柒月；扣案之鑰匙壹支沒收。又共同竊盜（竊取丁○○所有黑
色背包部分），累犯，處有期徒刑月；扣案之鑰匙壹支沒收。
應執行有期徒刑玖月；扣案之鑰匙壹支沒收。
    犯罪事實
一、乙○○前因違反毒品危害防制條例案件，經臺灣彰化地方法
    院以九十年度易字第二五號判決判處有期徒刑六月確定；又
    因施用第一、二級毒品案件，經臺灣彰化地方法院以九十一
    年度訴字第六三四號判決分別判處有期徒刑一年及七月確定
    ；再因贓物案件，經臺灣彰化地方法院以九十年度易字第一
    六五０號判決判處有期徒刑四月確定；後三罪嗣經法院裁定
    應執行有期徒刑一年八月確定，並與首揭有期徒刑六月之刑
    期接續執行，於民國九十三年五月四日假釋出監，本應至九
    十三年九月二十九日假釋期間始行屆滿。惟乙○○於假釋期
    內另因施用第二級毒品案件，經臺灣彰化地方法院以九十三
    年度易字第八八四號判決判處有期徒刑九月確定；又因施用
    第一級毒品案件，經臺灣高等法院臺中分院以九十四年度上
    訴字第四一三號判決判處有期徒刑一年二月確定；再因竊盜
    案件，經臺灣彰化地方法院以九十三年度易字第一一二八號
    判決判處有期徒刑二年二月，由臺灣高等法院臺中分院以九
    十四年度上易字第四二六號判決駁回上訴確定；該三罪嗣經
    法院裁定應執行有期徒刑三年十月確定，再依中華民國九十
    六年罪犯減刑條例裁定減刑後，改定應執行刑為有期徒刑三
    年確定，復與前揭假釋遭撤銷後所餘殘刑有期徒刑四月二十
    五日接續執行，於九十七年二月五日假釋出監，至九十七年
    三月三十日假釋期滿未經撤銷，以已執行完畢論。
二、詎乙○○仍不知悔改，竟與丙○○（另行審結）共同基於竊
    盜他人財物之犯意聯絡，並意圖為自己不法之所有，先於九
    十七年五月九日下午一時許，在臺中市○○區○○路與河南
    路口，利用停放於該處、由徐至賢所有之車牌號碼Ｒ七－九
    二四八號自用小客車車門未鎖之機會，由乙○○在一旁把風
    ，丙○○則負責開啟上開汽車車門，並持乙○○所有之鑰匙
    一支入內發動汽車引擎，旋將該車駛離現場而竊盜得手（該
    車價值據徐至賢稱約為新臺幣《下同》五萬元）。嗣乙○○
    與丙○○即駕駛上開竊得之自用小客車，於同日下午一時三
    十分許，行經臺中市○區○○路二一六號前時，因見丁○○
    所有之車牌號碼ＮＳ－０九六六號自用小客車停放路旁無人
    看守，遂另基於竊盜他人財物之犯意聯絡，並意圖為自己不
    法之所有，由丙○○在車上把風，乙○○則持前揭鑰匙撬開
    該部自用小客車車門，進入車內竊取丁○○所有之黑色背包
    一只（內有筆記本一本）得手，渠等二人隨即駕駛上開竊得
    之汽車離去。嗣於九十七年五月九日下午三時許，乙○○與
    丙○○駕駛上開贓車行經臺中市○區○○○路與學士路口時
    ，經執勤務員警察覺行跡可疑而趨前盤查，渠等二人竟駕車
    加速逃逸，但因不慎撞及路旁停放車輛而無法繼續前行，經
    警當場起出前揭遭竊之黑色背包，並聯繫該部自用小客車車
    主徐至賢後得知車輛失竊（上開贓物均各發還丁○○、徐至
    賢領回），另當場扣得乙○○所有供前揭竊盜犯罪使用之鑰
    匙一支，始悉上情。
三、案經徐至賢訴由臺中市警察局第二分局報告臺灣臺中地方法
    院檢察署檢察官偵查起訴。
    理    由
一、本件被告乙○○於準備程序中，先就上開犯罪事實為有罪之
    陳述，且所犯係死刑、無期徒刑、最輕本刑為三年以上有期
    徒刑以外之罪，經本院告知簡式審判程序之旨，並聽取檢察
    官及被告之意見後，依刑事訴訟法第二百七十三條之一第一
    項之規定，裁定進行簡式審判程序，先此敘明。
二、上開犯罪事實，業據被告乙○○於偵查及本院審理時坦承不
    諱，並經證人即共犯丙○○於警詢及偵查中證述屬實，核與
    證人即告訴人徐至賢、證人即被害人丁○○於警詢及偵查中
    所述財物遭竊情節相符，復有贓物認領保管單二份、照片十
    張、現場圖一份附卷可稽，及鑰匙一支扣案為憑，足徵被告
    前揭自白應屬實情。本案事證已臻明確，被告犯行至堪認定
    。
三、核被告乙○○所為，均係犯刑法第三百二十條第一項之普通
    竊盜既遂罪。公訴人雖認被告持以行竊之鑰匙一支，係客觀
    上具有危險性而足供作為兇器使用，遂依刑法第三百二十一
    條第一項第三款之攜帶兇器加重竊盜罪據以起訴，惟被告前
    揭所使用之鑰匙實為一般居家用品，其外觀型式亦與常見之
    各類鑰匙無異，客觀上已難與刑法上所認定之兇器定義產生
    聯結，被告所為當與刑法第三百二十一條第一項第三款攜帶
    兇器加重竊盜罪之構成要件仍屬有間。公訴人前揭所認罪名
    非無可議，尚有未洽，應由本院於同一社會基本事實之範圍
    內，均予變更起訴法條為刑法第三百二十條第一項之普通竊
    盜罪，並仍依法予以審理。而被告就前揭竊盜犯罪之實行，
    與共犯丙○○具有犯意聯絡及行為分擔，均為共同正犯。又
    被告所犯上開二個普通竊盜罪，犯意各別，行為互殊，應予
    分論併罰。查被告前因違反毒品危害防制條例案件，經臺灣
    彰化地方法院以九十年度易字第二五號判決判處有期徒刑六
    月確定；又因施用第一、二級毒品案件，經臺灣彰化地方法
    院以九十一年度訴字第六三四號判決分別判處有期徒刑一年
    及七月確定；再因贓物案件，經臺灣彰化地方法院以九十年
    度易字第一六五０號判決判處有期徒刑四月確定；後三罪嗣
    經法院裁定應執行有期徒刑一年八月確定，並與首揭有期徒
    刑六月之刑期接續執行，於九十三年五月四日假釋出監，本
    應至九十三年九月二十九日假釋期間始行屆滿。惟被告於假
    釋期內另因施用第二級毒品案件，經臺灣彰化地方法院以九
    十三年度易字第八八四號判決判處有期徒刑九月確定；又因
    施用第一級毒品案件，經臺灣高等法院臺中分院以九十四年
    度上訴字第四一三號判決判處有期徒刑一年二月確定；再因
    竊盜案件，經臺灣彰化地方法院以九十三年度易字第一一二
    八號判決判處有期徒刑二年二月，由臺灣高等法院臺中分院
    以九十四年度上易字第四二六號判決駁回上訴確定；該三罪
    嗣經法院裁定應執行有期徒刑三年十月確定，再依中華民國
    九十六年罪犯減刑條例裁定減刑後，改定應執行刑為有期徒
    刑三年確定，復與前揭假釋遭撤銷後所餘殘刑有期徒刑四月
    二十五日接續執行，於九十七年二月五日假釋出監，至九十
    七年三月三十日假釋期滿未經撤銷，以已執行完畢論，有臺
    灣高等法院被告前案紀錄表及刑案資料查註紀錄表在卷可按
    。其受有期徒刑之執行完畢，五年內故意再犯本件法定本刑
    有期徒刑以上之罪，為累犯，均應依法加重其刑。爰審酌被
    告已有竊盜犯罪之前科紀錄，竟仍於本案再次恣意竊取他人
    財物，不知憑恃己力掙取金錢以供生活之需，價值觀念非無
    偏差；另參以被告之犯罪動機、目的、手段、已於本案偵審
    期間坦承犯行之犯後態度、犯罪所生危害、失竊財物之價值
    多寡、被告具有國小畢業學歷之智識程度等一切情狀，分別
    量處如主文所示之刑，並定其應執行之刑，以示懲儆。扣案
    之鑰匙一支，係被告所有供竊盜前揭財物所使用之工具，此
    經被告於本院審理時供述至明，應依刑法第三十八條第一項
    第二款之規定，宣告沒收。
據上論斷，應依刑事訴訟法第二百七十三條之一第一項、第二百
九十九條第一項前段、第三百條，刑法第二十八條、第三百二十
條第一項、第四十七條第一項、第五十一條第五款、第三十八條
第一項第二款，刑法施行法第一條之一第一項、第二項前段，判
決如主文。
本案經檢察官甲○○到庭執行職務。
中    華    民    國    97    年    11    月    19    日
                  刑事第七庭    法  官  高文崇
上正本證明與原本無異。
如不服本判決，應於收受送達後10日內向本院提出上訴書狀（應
敘述具體理由並附繕本）。
上訴書狀如未敘述理由，應於上訴期間屆滿後20日內補提理由書
於本院。
                                書記官  林淑慧
中    華    民    國    97    年    11    月    19    日
附錄論罪科刑法條：
刑法第三百二十條第一項：
意圖為自己或第三人不法之所有，而竊取他人之動產者，為竊盜
罪，處五年以下有期徒刑、拘役或五百元以下罰金。


司法院資訊處製作；財團法人民間司法改革基金會備份。
